臺灣高等法院民事裁定
110年度重再字第44號
再審原告    賴軒辰  
再審被告    吳毓慶  

上列當事人間請求侵權行為損害賠償再審之訴事件，聲請人對於
中華民國109年12月8日本院108年度重上字第516號確定判決，提
起再審之訴，本院裁定如下：
    主  文
再審之訴駁回。
再審訴訟費用由再審原告負擔。
    理  由
一、按，提起再審之訴，應依民事訴訟法第501條第1項第4款表
    明再審理由，及關於再審理由並遵守不變期間之證據，此為
    必須具備之程式。所謂表明再審理由，必須指明確定判決有
    如何合於法定再審事由之具體情事始為相當，倘僅泛言有何
    條款之再審事由，而無具體情形者，仍難謂已合法表明再審
    事由。既未合法表明再審事由，即為無再審之事由，其訴即
    屬不合法，毋庸命其補正，逕以裁定駁回之（最高法院61年
    台再字第137號、70年台再字第35號判例參照）。
二、本件再審原告對民國109年12月8日本院108年度重上字第516
    號確定判決（下稱原確定判決）提起再審之訴，略以：伊因
    再審被告之過失傷害侵權行為，成為中度身心障礙者，受傷
    前每日工資為新臺幣（下同）2154元，依最高法院61年台上
    字第1987號判例，身體或健康受侵害而減少勞動能力者，其
    減少及殘存能力之價值不能以現有之收入為準，現有收入高
    者，一旦喪失其職位，未必能自他處獲得同一待遇，故所謂
    減少及殘存勞動能力之價值，應以其能力在通常情形下可能
    取得之收入為標準。原確定判決以伊原每日工資2154元與受
    傷減損勞動力後每日工資1874元之差額280元，計算命再審
    被告賠償伊不能工作及減少勞動力之損失，須請正視中度身
    心障礙者每日是否仍會有1874元之收入，且原確定判決以伊
    受傷前每日工資為2154元，認定伊37年後每日工資仍為2154
    元，亦有違經驗法則。又刑事訴訟程序中，再審被告以30萬
    元和解換取刑事責任之減免，為何成為民事賠償之一部分？
    再者，伊因再審被告之過失傷害侵權行為，嗣後仍繼續就醫
    ，有關將來醫療費用及相關收據，伊正在準備與研究中等情
    。爰依民事訴訟法第496條、第500條提起本件再審之訴等語
    。核其再審事由，無非就原確定判決取捨證據、認定事實之
    職權行使，所論斷：再審原告不能工作及減少勞動力之每日
    損失為280元乙節，指其違背經驗法則，並促請本院正視其
    合理性，及就刑事程序中之和解金額成為民事賠償之一部提
    出質疑，另就前訴訟程序中未曾主張之損害提起再審為主張
    ，至對於原確定判決究竟有何再審事由，僅泛言依民事訴訟
    法第496條、第500條提起再審之訴，並未具體敘明究有同法
    第496條何項、何款所列再審事由，亦未表明遵守不變期間
    之證據。依照前開說明，本件再審之訴，為不合法，應予駁
    回。
三、爰裁定如主文。
中　　華　　民　　國　　110 　年　　11　　月　　17　　日
                  民事第十四庭
                        審判長法　官  蔡和憲
                              法　官  周珮琦
                              法　官  周群翔
正本係照原本作成。
如不服本裁定，應於收受送達後10日內向本院提出抗告狀，並應
繳納抗告費新臺幣１千元。
中　　華　　民　　國　　110 　年　　11　　月　　17　　日
　　
　　　　　　　　　　　　　　  書記官  秦千瑜